

HABILIDADES

- NodeJS;
- HTML:
- CSS;
- JavaScript;
- Firebase;
- Banco de dados (SQL & NoSQL);
- Electron:
- EJS:
- Hospedagem.
- Stripe;
- MercadoPago;
- Gestão de projetos;
- Resolução de problemas;
- Metodologias ágeis (KANBAN).
- Unity;
- Unreal;
- Office;

IDIOMAS

- Português Nativo
- Inglês intermediário
- Espanhol intermediário

FERNANDO JUNIO DA SILVA SANTANA

DESENVOLVEDOR WEB

(79) 99134-3921 fernando132sj@gmail.com fernandojunio.com.br



PERFIL PROFISSIONAL

Sou programador e designer a aproximadamente 4 anos, fiz meu primeiro curso de programação aqui em minha cidade percebi que essa era a carreira que eu queria seguir, fiquei apaixonado pela experiência de conseguir criar basicamente tudo que eu imaginasse, e ao passar do tempo vivi diversas aventuras através da programação de uma maneira que até estudar códigos se tornou uma coisa extremamente divertida, até hoje eu estudo para ser cada vez melhor, tenho o sonho de conseguir mudar o dia-a-dia de todos através da programação.

EXPERIÊNCIA

SDKApps • Freelancer

Desenvolvedor WEB • Fevereiro 2024-atual

Desenvolvi uma plataforma de compra e vendas aonde aprendi sobre gateways de pagamento, a plataforma visa facilitar a vida de compradores e vendedores do discord.

SounifyMe • Projeto Pessoal

Desenvolvedor FullStack • Jan 2023 - atual

Essa e minha plataforma de música, com um tema muito específico e com diversas funcionalidades, meu objetivo e mudar completamente o jeito que a música está ligada nas vidas das pessoas, eu sou um grande amante da música e da criação de sites, então estou desenvolvendo do completo zero e sozinho esta plataforma gigante.

InfoEduc Company • Aprendiz

Desenvolvedor da WEB • Jan 2022-Jul 2022

- Desenvolvi minhas primeiras habilidades com nodejs.
- Desenvolvimento NoCode em bubble

FORMAÇÃO ACADÊMICA

Ensino Médio

Marijosa • 2024-2024